臺灣高等法院臺南分院刑事裁定　　　　　　　九十一年度交抗字第一五號　　　Ｃ
　　　抗　告　人
　　　即受處分人　富家貨運有限公司
　　　代　表　人　甲　○　○
右抗告人因違反道路交通管理處罰條例案件，不服臺灣雲林地方法院中華民國九十一
年一月十六日裁定（九十年度交聲字第五九號），提起抗告，本院裁定如左：
      主      文
原裁定撤銷，發回臺灣雲林地方法院。
      理      由
一、抗告意旨略以：抗告人所有之車號ＨＫ─○○八號營業大貨曳引車，於民國（下
    同）九十年八月二十五日五時三十分許，在國道一號高速公路南八十二公里處過
    磅，當時並無超載，此可調取當時過磅記錄可查，因過磅之磅單均為電腦資料，
    而原審法院所調取之過磅記錄單車號顯非抗告人之車，應係交通員警擅自更改過
    磅記錄之車號等語云云。
二、原裁定以異議人富家貨運有限公司所有之車牌號碼ＨＫ─００八號營業大貨曳引
    ，其核定之總聯結重量為四十二公噸，而該車載運廢紙於九十年八月二十五日五
    時十三分許，在國道一號高速公路南下八十二公里處過磅結果，總載重量為五十
    二．八二公噸，業據證人即員警馮桂聲及劉錦文在原審結證屬實，復有員警馮桂
    聲舉發時所製之舉發違反道路交通管理事件通知書一紙及交通部臺灣區○道○○
    ○路北區工程處以九十一年一月十日北工中（九一）字第００四五一號函檢送九
    十年八月二十五日五時至五時三十分之過磅記錄一紙在卷可稽，因認車牌號碼Ｈ
    Ｋ─００八號營業大貨曳引車確實於九十年八月二十五日五時十三分許，在國道
    一號高速公路南下八十二公里處過磅記錄總載重量為五十二．八二公噸，其超載
    十．八二公噸，爰依道路交通管理處罰條例第二十九條之二規定，予以裁處，固
    非無見。
三、經查：
    (1)按行政程序法第一百零一條之規定「行政處分如有誤寫、誤算或其他類此之顯
      然錯誤者，處分機關得隨時或依申請更正之。」本件卷附之楊梅南下地磅站過
      磅記錄表平常均由列表機所列印（詳原審卷第二十七頁），然惟獨本件違規案
      件之記錄其車號為手工填寫，已顯與常情不符。再以本件之舉發違反道路交通
      管理事件通知單（詳原審卷第六頁），其塗改雖有員警簽名以示負責，然就其
      塗改之內容觀之，其塗改前之車號顯與本件抗告人之車號不同，應到案之處所
      亦為不同，其顯非前述之顯然錯誤者，則前述過磅記錄表與舉發單位之塗改究
      係因錯誤而為之，抑或另有他情，非無詳查之必要，原審疏未審酌，顯有未洽
      。
    (2)再者，倘如抗告人所稱，本件車輛於泰山過磅站時，並無超載，則抗告人究因
      中途另行載貨超載，抑或泰山過磅站漏未告發，原審就此漏未調查審酌，逕依
      塗改後之違反道路交通管理通知單及過磅記錄表認定事實，亦有未洽。
    原審就上開事實疏未詳加調查審酌，遽駁回抗告人之異議，似嫌率斷，抗告人上
    述抗告理由，非無可採，應由本院將原裁定撤銷，並發回原審法院詳為調查後，
    另為適當之處分。
四、據上論斷，應依道路交通案件處理辦法第二十六條、刑事訴訟法第四百十三條，
    裁定如主文。
中    華    民    國      九十一      年      三      月      五        日
                                  臺灣高等法院臺南分院刑事第四庭
                                      審判長法官  陳    義    仲
                                            法官  蔡    崇    義
                                            法官  宋    明    蒼
右正本證明與原本無異。
不得再抗告。
                                      法院書記官  余    素    美
中    華    民    國      九十一      年      三      月      五        日
